# 同一控制下股权交易

提问人：cfshichunsheng 时间：2019-11-23 06:30:28
A 公司为母公司，持股 B 公司 60% 的股权，投资成本 60 万，A 公司的控股子公司C 公司（A 公司持股80%）持股B 公司 10%的股权，投资成本为 10 万。 2018 年末，C 公司将 B 公司 10% 的股权以 20 万的价格（假设价格公允）转让给母公司 A 公司。C 公司和 A 公司以及 A 公司的合并报表编制如下：
（ 1 ）C公司处置损益 （ 2 ）A 公司取得股权
借：银行存款 20 借：长期股权投
资 20
贷：长期股权投资 20 贷：银行存
款 20
（ 3 ）合并报表层面，作为逆流交易抵销，同时考虑 C 公司 20% 少数股权的影响，具体抵消分录为：
借：投资收益 10
贷：长期股权投资 10
同时：借：少数股东权益 2
贷：少数股东收益 2
由于无处置 B公司股权的计划，合并报表层面无需考虑递延所得税的影响；
请教陈版，上述理解是否正确。

回答人：chenyiwei
基本赞同你的理解。但 C 的分录写错了，应该是：借：银行存款 20 ，贷：
长期股权投资 10 ，贷：投资收益 10 。